臺灣雲林地方法院刑事裁定
110年度聲字第946號
聲  請  人  臺灣雲林地方檢察署檢察官
受  刑  人  張裕多




上列聲請人因受刑人數罪併罰有二裁判以上，聲請定其應執行之
刑（110年度執字第1919號），本院裁定如下：
    主  文
張裕多所犯如附表所示之罪刑，就所處有期徒刑部分，應執行有
期徒刑陸年肆月。
    理  由
一、聲請意旨略以：受刑人張裕多因違反毒品危害防制條例等案
    件，先後經法院判決確定如附表所示，應依刑法第53條及第
    51條第5款規定，定其應執行之刑，爰依刑事訴訟法第477條
    第1項聲請定其應執行刑等語。
二、按裁判確定前犯數罪者，併合處罰之。但得易科罰金之罪與
    不得易科罰金之罪者，不在此限；前項但書情形，受刑人請
    求檢察官聲請定應執行刑者，依第51條規定定之；數罪併罰
    ，有2裁判以上者，依第51條之規定，定其應執行之刑；宣
    告多數有期徒刑者，於各刑中之最長期以上，各刑合併之刑
    期以下，定其刑期。但不得逾30年，刑法第50條第1項但書
    第1款、第2項、第53條、第51條第5款分別定有明文。次按
    刑事訴訟法第370條第2項、第3項，已針對第二審上訴案件
    之定應執行刑，明定有不利益變更禁止原則之適用；而分屬
    不同案件之數罪併罰有應更定執行刑之情形，倘數罪之刑，
    曾經定應執行刑，再與其他裁判宣告之刑定應執行刑時，在
    法理上亦同受此原則之拘束。亦即，另定之執行刑，其裁量
    所定之刑期，不得較重於前定之執行刑加計後裁判宣告之刑
    或所定執行刑之總和（最高法院109年度台抗字第1291號裁
    定意旨參照）。又數罪併罰中之一罪，依刑法規定得易科罰
    金，若因與不得易科之他罪併合處罰結果而不得易科罰金時
    ，原可易科部分所處之刑，自亦無庸為易科罰金折算標準之
    記載（司法院大法官釋字第144、679號解釋意旨參照）。
三、經查，本件受刑人因違反毒品危害防制條例等案件，先後經
    本院判處如附表所示之刑，並均經分別確定在案，且各罪俱
    係於附表編號1所示判決確定日期（民國108年8月12日）前
    所為，就上開各案犯罪事實為最後判決之法院復為本院，有
    各該判決書及臺灣高等法院被告前案紀錄表各1份在卷可稽
    ，而其中附表編號3、4所示之罪係處得易科罰金之刑，其餘
    之罪則不得易科罰金，合於刑法第50條第1項但書第1款之情
    形，依同條第2項規定，須經受刑人請求檢察官聲請定其應
    執行刑，始得依同法第51條規定定之。茲受刑人已於110年9
    月10日具狀請求檢察官就如附表所示之罪聲請合併定應執行
    刑，有其親簽並按捺指印之刑事聲請合併暨定應執行刑狀1
    份在卷足憑（見本院卷第39至42頁），則聲請人據此聲請定
    其應執行之刑，於法即無不合，應予准許。又受刑人所犯如
    附表編號1、2及編號3、4所示之罪，固曾分別經本院以108
    年度訴字第473號判決定應執行有期徒刑1年4月（指附表編
    號1、2部分）、8月（指附表編號3、4部分，得易科罰金）
    確定；如附表編號5、6所示之罪，曾經本院以108年度訴字
    第665號判決定應執行有期徒刑1年確定；如附表編號7至10
    所示之罪，則經本院以109年度訴字第234、283、546、748
    號合併判決就所處有期徒刑部分，定應執行有期徒刑4年6月
    確定在案，亦有前揭各案判決及前案紀錄表存卷可參，然依
    上說明，本院就附表編號1至10所示之罪仍得再合併定其應
    執行刑，而本院就附表所示之10罪再為定應執行刑之裁定時
    ，除不得逾越刑法第51條第5款所定界限外，亦不得重於上
    開曾定應執行刑加計其他宣告刑之總和。爰斟酌受刑人各次
    犯罪之時間、情節、行為次數、行為方式、法益侵害情況、
    所犯罪名及罪質異同、加重效益，對於受刑人所犯數罪為整
    體非難評價，兼衡受刑人對於本件定刑所陳述之意見（見本
    院卷第101頁），於不逾越內、外部界限之範圍內，定其應
    執行之刑如主文所示。至受刑人所犯如附表編號3、4所示之
    罪雖經法院判處得易科罰金之刑，然既與不得易科罰金之刑
    合併定應執行刑，揆之前揭說明，自無庸再為易科罰金折算
    標準之諭知。末以，如附表編號10所示之罪，固另宣告併科
    罰金之刑，然本件既無刑法第51條第7款所謂宣告多數罰金
    之情形，即應併予執行，尚無定應執行刑之問題，附此敘明
    。　　
四、依刑事訴訟法第477條第1項，刑法第50條第1項但書第1款、
    第2項、第53條、第51條第5款，裁定如主文。
中　　華　　民　　國　　110 　年　　11　　月　　30　　日
                  刑事第三庭  法  官  蘇珈漪
以上正本證明與原本無異。
如不服本裁定，應於裁定送達後5日內向本院提出抗告狀。
                              書記官  曾百慶
中　　華　　民　　國　　110 　年　　11　　月　　30　　日

【附表：受刑人張裕多定應執行刑案件一覽表】
編　            　號  1 2 3 罪　            　名  毒品危害防制條例（施用第一級毒品） 毒品危害防制條例（施用第一級毒品） 毒品危害防制條例（施用第二級毒品） 宣       告       刑  有期徒刑10月 有期徒刑10月 有期徒刑4月，如易科罰金，以新臺幣1,000元折算1日 犯    罪    日    期  107年2月13日前1、2日間某時 107年3月15日前1、2日間某時 106年12月17日下午某時 偵查(自訴)機關 年　度　案　號  雲林地檢108年度撤緩毒偵字第213、214、215號（聲請書漏載108年度撤緩毒偵字第214、215號，應予更正） 雲林地檢108年度撤緩毒偵字第213、214、215號（聲請書漏載108年度撤緩毒偵字第214、215號，應予更正） 雲林地檢108年度撤緩毒偵字第213、214、215號（聲請書漏載108年度撤緩毒偵字第214、215號，應予更正） 最　後 事實審 法　　院 臺灣雲林地方法院 臺灣雲林地方法院 臺灣雲林地方法院  案　　號 108年度訴字第473號 108年度訴字第473號 108年度訴字第473號  判決日期 108年7月24日 108年7月24日 108年7月24日 確　定 判　決 法　　院 臺灣雲林地方法院 臺灣雲林地方法院 臺灣雲林地方法院  案　　號 108年度訴字第473號 108年度訴字第473號 108年度訴字第473號  判決日期 108年8月12日 108年8月12日 108年8月12日  備               註   ⑴雲林地檢108年度執字第3017號 ⑵編號1、2，前經本院以108年度訴字第473號判決定應執行有期徒刑1年4月確定   ⑴雲林地檢108年度執字第3018號 ⑵編號3、4，前經本院以108年度訴字第473號判決定應執行有期徒刑8月，如易科罰金，以新臺幣1,000元折算1日確定 


編　            　號  4 5 6 罪　            　名  毒品危害防制條例（施用第一級毒品） 毒品危害防制條例（施用第一級毒品） 毒品危害防制條例（施用第一、二級毒品） 宣       告       刑  有期徒刑6月，如易科罰金，以新臺幣1,000元折算1日 有期徒刑7月 有期徒刑10月 犯    罪    日    期  106年12月17日下午某時 108年4月1日下午1時許 與108年4月1日下午1時許相近之某時 偵查(自訴)機關 年　度　案　號  雲林地檢108年度撤緩毒偵字第213、214、215號（聲請書漏載108年度撤緩毒偵字第214、215號，應予更正） 雲林地檢108年度毒偵字第617號 雲林地檢108年度毒偵字第617號 最　後 事實審 法　　院 臺灣雲林地方法院 臺灣雲林地方法院 臺灣雲林地方法院  案　　號 108年度訴字第473號 108年度訴字第665號 108年度訴字第665號  判決日期 108年7月24日 108年9月30日 108年9月30日 確　定 判　決 法　　院 臺灣雲林地方法院 臺灣雲林地方法院 臺灣雲林地方法院  案　　號 108年度訴字第473號 108年度訴字第665號 108年度訴字第665號  判決日期 108年8月12日 108年10月21日 108年10月21日  備               註   ⑴雲林地檢108年度執字第3018號 ⑵編號3、4，前經本院以108年度訴字第473號判決定應執行有期徒刑8月，如易科罰金，以新臺幣1,000元折算1日確定 ⑴雲林地檢108年度執字第4046號 ⑵編號5、6，前經本院以108年度訴字第665號判決定應執行有期徒刑1年確定  

編　            　號  7 8 9 罪　            　名  毒品危害防制條例（販賣第二級毒品） 毒品危害防制條例（販賣第二級毒品未遂） 毒品危害防制條例（販賣第二級毒品未遂） 宣       告       刑  有期徒刑3年9月 有期徒刑1年11月 有期徒刑2年 犯    罪    日    期  108年3月4日下午5時、晚間6時許 108年3月31日下午5時10分許 108年4月1日下午5時20分許 偵查(自訴)機關 年　度　案　號  雲林地檢108年度偵字第2398、2356、2517、3125、3240、3468、6967、7221號、109年度偵字第234、1384、1443、4564、4961號（聲請書漏載108年度偵字第2398、2517、3125、3240、3468、6967、7221號、109年度偵字第234、1384、1443、4564、4961號，應予更正） 雲林地檢108年度偵字第2398、2356、2517、3125、3240、3468、6967、7221號、109年度偵字第234、1384、1443、4564、4961號（聲請書漏載108年度偵字第2398、2517、3125、3240、3468、6967、7221號、109年度偵字第234、1384、1443、4564、4961號，應予更正） 雲林地檢108年度偵字第2398、2356、2517、3125、3240、3468、6967、7221號、109年度偵字第234、1384、1443、4564、4961號（聲請書漏載108年度偵字第2398、2517、3125、3240、3468、6967、7221號、109年度偵字第234、1384、1443、4564、4961號，應予更正） 最　後 事實審 法　　院 臺灣雲林地方法院 臺灣雲林地方法院 臺灣雲林地方法院  案　　號 109年度訴字第234、283、546、748號（聲請書漏載109年度訴字第234、546、748號，應予更正） 109年度訴字第234、283、546、748號（聲請書漏載109年度訴字第234、546、748號，應予更正） 109年度訴字第234、283、546、748號（聲請書漏載109年度訴字第234、546、748號，應予更正）  判決日期 110年5月26日 110年5月26日 110年5月26日 確　定 判　決 法　　院 臺灣雲林地方法院 臺灣雲林地方法院 臺灣雲林地方法院  案　　號 109年度訴字第234、283、546、748號（聲請書漏載109年度訴字第234、546、748號，應予更正） 109年度訴字第234、283、546、748號（聲請書漏載109年度訴字第234、546、748號，應予更正） 109年度訴字第234、283、546、748號（聲請書漏載109年度訴字第234、546、748號，應予更正）  判決日期 110年6月29日 110年6月29日 110年6月29日  備               註   ⑴雲林地檢110年度執字第1919號 ⑵編號7至10，前經本院以109年度訴字第234、283、546、748號合併判決就所處有期徒刑部分，定應執行有期徒刑4年6月確定   

編　            　號  10 罪　            　名  非法寄藏可發射子彈具殺傷力之槍枝 宣       告       刑  有期徒刑1年2月，併科罰金新臺幣20,000元，罰金如易服勞役，以新臺幣1,000元折算1日 犯    罪    日    期  97、98年間某日至108年4月2日凌晨1時20分許為警查獲時止 偵查(自訴)機關 年　度　案　號  雲林地檢108年度偵字第2398、2356、2517、3125、3240、3468、6967、7221號、109年度偵字第234、1384、1443、4564、4961號（聲請書漏載108年度偵字第2398、2517、3125、3240、3468、6967、7221號、109年度偵字第234、1384、1443、4564、4961號，應予更正） 最　後 事實審 法　　院 臺灣雲林地方法院  案　　號 109年度訴字第234、283、546、748號（聲請書漏載109年度訴字第234、546、748號，應予更正）  判決日期 110年5月26日 確　定 判　決 法　　院 臺灣雲林地方法院  案　　號 109年度訴字第234、283、546、748號（聲請書漏載109年度訴字第234、546、748號，應予更正）  判決日期 110年6月29日  備               註   ⑴雲林地檢110年度執字第1919號 ⑵編號7至10，前經本院以109年度訴字第234、283、546、748號合併判決就所處有期徒刑部分，定應執行有期徒刑4年6月確定